臺灣高等法院臺中分院刑事裁定　
110年度聲字第2660號
聲  請  人  臺灣高等檢察署臺中檢察分署檢察官     
受  刑  人  李俊義



上列聲請人因受刑人數罪併罰有二裁判以上，聲請定其應執行之
刑（聲請案號：110年度執聲字第1252號），本院裁定如下：
    主  文
李俊義犯附表所示各罪所處之刑，應執行有期徒刑陸年。
    理  由
一、聲請意旨略以：受刑人李俊義因詐欺數罪，先後經判決確定
    如附表所示，應依刑法第53條、第51條第5款規定，定其應
    執行之刑，爰依刑事訴訟法第477 條第1 項聲請裁定等語。
二、按裁判確定前犯數罪者，併合處罰之；數罪併罰，分別宣告
    其罪之刑，其宣告多數有期徒刑者，於各刑中之最長期以上
    ，各刑合併之刑期以下，定其刑期，但不得逾30年，刑法第
    50條第1項前段、第51條第5款定有明文。參其立法意旨，除
    在緩和多數有期徒刑合併執行所造成之苛酷外，更避免責任
    非難之重複，蓋有期徒刑之科處，不僅在懲罰犯罪行為，更
    重在矯治犯罪行為人、提升其規範意識，及回復社會對於法
    律規範之信賴，是應併合處罰之複數有期徒刑倘一律合併執
    行，將造成責任非難效果重複滿足、邊際效應遞減之不當效
    果，甚至有違責任原則，故採行加重單一刑主義，以期責罰
    相當，是法院就應併合處罰之數個有期徒刑宣告定其應執行
    刑時，不僅應遵守法律所定「以宣告各刑中之最長期為下限
    ，各刑合併之刑期為上限，但最長不得逾30年」之外部界限
    ，並應受法秩序理念規範之比例原則、平等原則、責罰相當
    原則、重複評價禁止原則等自由裁量權內部抽象價值要求界
    限之支配，以使輕重得宜，罰當其責，俾符合法律授與裁量
    權之目的，以區別數罪併罰與單純數罪之不同，兼顧刑罰衡
    平原則（最高法院100年度台抗字第440號裁定意旨參照）。
    故法院依刑法第51條第5款定執行刑者，宜注意刑罰邊際效
    應隨刑期而遞減及行為人所生痛苦程度隨刑期而遞增之情形
    ，並考量行為人復歸社會之可能性，妥適定執行刑，而在行
    為人所犯數罪非惟犯罪類型相同，且其行為態樣、手段、動
    機均相似者，於併合處罰時，其責任非難重複之程度更高，
    應酌定更低之應執行刑。
三、經查：
　㈠受刑人犯加重詐欺等數罪，經法院分別判處如附表所示之刑
    確定，有各該案件判決及臺灣高等法院被告前案紀錄表在卷
    可查。茲檢察官聲請定其應執行刑，本院審核認其聲請為合
    法適當，應予准許。查受刑人所犯如附表編號5至編號8所示
    之罪，業經定其應執行刑為有期徒刑3 年4 月；編號9 至編
    號10所示之罪，業經定其應執行刑為有期徒刑2 年2 月；編
    號13至編號14所示之罪，業經定其應執行刑為有期徒刑4 年
    5 月；編號15至編號16所示之罪，業經定其應執行刑為有期
    徒刑2 年2 月；編號17所示之罪，業經定其應執行刑為有期
    徒刑2 年，有前開各該刑事判決在卷可考（見本院卷第61頁
    至第77頁、第79頁至第93頁、第137頁至第161頁、第163頁
    至第204頁、第205頁至第225頁），則本院定應執行刑時，
    應考量受刑人在短時間所犯如附表所示各罪，均為侵害他人
    財產法益之加重詐欺取財罪，其責任非難重複之程度較高，
    依刑罰邊際效益隨刑期遞減而行為人所生痛苦隨刑期而遞增
    ，理應酌定較低之應執行刑。並審酌附表所示各罪宣告刑總
    和上限、各刑中最長期，以及曾經定應執行刑之內部界限，
    以及受刑人所犯如附表各罪之整體犯罪非難評價、各行為所
    侵害法益之專屬性或同一性、數罪對法益侵害之加重效應、
    罪數所反映之受刑人人格特性與犯罪傾向、社會對此部分犯
    罪行為處罰之期待，並考量自由裁量之範圍，應受實現刑罰
    公平性，裁量時應遵守之比例原則、公平正義原則等內部性
    界限，與受刑人就本件定應執行刑事件，曾以書狀表示：「
    懇請鈞院從輕量刑」之意見，合併定其應執行之刑如主文所
    示。
　㈡末查，詐欺取財罪之著手起算時點，依一般社會通念，咸認
    行為人以詐欺取財之目的，向被害人施用詐術，傳遞與事實
    不符之資訊，使被害人陷於錯誤，致財產有被侵害之危險時
    ，即屬詐欺取財罪構成要件行為之著手，並非以取得財物之
    先後順序為認定依據（最高法院109年度台上字第3945號判
    決意旨參照）。是本件聲請書附表編號9、編號11、編號13
    、編號17所載之犯罪日期均以提領時間為據，而為記載，尚
    有未合，爰補充並更正如本裁定附表編號9、編號11、編號1
    3、編號17所示。另聲請書附表編號4 及編號17就起訴案號
    之記載，顯有誤繕，亦均更正如本裁定附表編號4、編號17
    所示。
四、依刑事訴訟法第477 條第1 項，刑法第50條第1 項前段、第
    53條、第51條第5 款，裁定如主文。
中　　華　　民　　國　　110 　年　　11　　月　　18　　日
　　　　　　刑事第一庭　審判長法　官　江  德  千
                              法  官　簡  源  希
                              法  官　高  增  泓
以上正本證明與原本無異。
如不服本裁定，應於收受送達後5日內向本院提出抗告書狀 (須
附繕本)。因疫情而遲誤不變期間，得向法院聲請回復原狀。

                              書記官　黃  美  珍 

中　　華　　民　　國　　110 　年　　11　　月　　18　　日
附表：受刑人李俊義定應執行刑案件一覽表
 編          號          1         2         3  罪          名  幫助加重詐欺 加重詐欺 加重詐欺  宣    告    刑  有期徒刑8月 有期徒刑1年10月 有期徒刑1年1月  犯  罪  日  期  107年6月27日 107年6月7日 原判決事實欄一之(四) 107年7月2日至107年7月4日  偵查(自訴)機關  年  度  案  號  橋頭地檢107年度偵字第8634號 屏東地檢108年度偵字第902號等 彰化地檢108年度偵字第103號 最  後事實審 法    院 雄高分院 雄高分院 彰化地院  案    號 107年度上訴字 第1394號 108年度上訴字 第652號 108年度訴字 第824號  判決日期 108/03/12 108/07/31 108/08/30 確  定判  決 法    院 最高法院 最高法院 彰化地院  案    號 108年度台上字 第1500號 108年度台上字 第3460號 108年度訴字 第824號  判    決 確定日期 108/05/16 108/11/06 109/01/30 是否為得易科罰金、易服社會勞動之案件  均否 均否 均否 備           註  橋頭地檢108年度執字第3278號 雄高分檢108年度執字第48號 彰化地檢109年度執字第1103號 
（續上頁）
 編          號          4         5         6  罪          名  加重詐欺 加重詐欺 加重詐欺  宣    告    刑  有期徒刑1年2月 有期徒刑1年7月 有期徒刑1年10月  犯  罪  日  期  107年7月17日 107年6月21日 107年5月17日至同年月5月23日  偵查(自訴)機關  年  度  案  號  彰化地檢108年度偵字第3047號（聲請書誤載為107年度偵字第3047號） 屏東地檢107年度偵字第7394、9540號等 屏東地檢107年度偵字第7394、9540號等 最  後事實審 法    院 中高分院 雄高分院 雄高分院  案    號 108年度金上訴字 第2608號 108年度金上訴字 第8號 108年度金上訴字 第8號  判決日期 109/01/31 108/12/11 108/12/11 確  定判  決 法    院 中高分院 最高法院 最高法院  案    號 108年度金上訴字 第2608號 109年度台上字 第1707號 109年度台上字 第1707號  判    決 確定日期 109/03/05 109/04/08 109/04/08 是否為得易科罰金、易服社會勞動之案件  均否 均否 均否 備            註  彰化地檢109年度執字第1370號 屏東地檢109年度執字第2428號(編號5至編號8判決應執行有期徒刑3年4月)  
（續上頁）
 編          號          7         8         9  罪          名  加重詐欺 加重詐欺 加重詐欺  宣    告    刑  有期徒刑1年5月 有期徒刑1年3月 有期徒刑1年7月 (共2罪)  犯  罪  日  期  107年6月21日 107年7月1日 107年6月13日 107年6月20日  偵查(自訴)機關  年  度  案  號  屏東地檢107年度偵字第7394、9540號 屏東地檢107年度偵字第7394、9540號 臺中地檢107年度偵字第4456號等 最  後事實審 法    院 雄高分院 雄高分院 臺中地院  案    號 108年度金上訴字 第8號 108年度金上訴字 第8號 108年度訴字 第1167號  判決日期 108/12/11 108/12/11 109/03/05 確  定判  決 法    院 最高法院 最高法院 臺中地院  案    號 109年度台上字第1707號 109年度台上字第1707號 108年度訴字第1167號  判    決 確定日期 109/04/08 109/04/08 109/04/14 是否為得易科罰金、易服社會勞動之案件  均否 均否 均否 備            註  屏東地檢109年度執字第2428號(編號5至編號8判決應執行有期徒刑3年4月)  臺中地檢109年度執字第9093號(編號9至編號10判決應執行有期徒刑2年2月) 
（續上頁）
 編          號         10        11        12  罪          名  加重詐欺 加重詐欺 加重詐欺  宣    告    刑  有期徒刑1年8月 有期徒刑1年4月 有期徒刑1年11月  犯  罪  日  期  107年6月14日 107年7月19日至 107年7月20日 107年6月7日 原判決事實欄一之(三)  偵查(自訴)機關  年  度  案  號  臺中地檢107年度偵字第4456號等 臺南地檢107年度偵字第13574號等 屏東地檢108年度偵字第902號等 最  後事實審 法    院 臺中地院 臺南地院 雄高分院  案    號 108年度訴字 第1167號 108年度金訴字 第106號 109年度上更一字 第17號  判決日期 109/03/05 109/07/28 109/05/28 確  定判  決 法    院 臺中地院 臺南地院 最高法院  案    號 108年度訴字第1167號 108年度金訴字第106號 110年台上字第774號  判    決 確定日期 109/04/14 109/09/01 110/02/03 是否為得易科罰金、易服社會勞動之案件  均否 均否 均否 備            註  臺中地檢109年度執字第9093號(編號9至編號10判決應執行有期徒刑2年2月) 臺南地檢109年度執字第7726號 屏東地檢110年度執字第1328號 
（續上頁）
 編          號         13        14        15  罪          名  加重詐欺 加重詐欺 加重詐欺  宣    告    刑  有期徒刑3年6月 有期徒刑1年7月 有期徒刑2年  犯  罪  日  期  107年6月29日至107年7月27日 107年7月16日至107年7月19日 107年7月9日至107年7月25日  偵查(自訴)機關  年  度  案  號  彰化地檢107年度偵字第10211號 彰化地檢107年度偵字第10211號 臺南地檢107年度營偵字第1635號等 最  後事實審 法    院 中高分院 中高分院 南高分院  案    號 108年度上訴字 第1247號 108年度上訴字第1247號 109年度金上更一字第51、52號、109年度金上訴字第1398、1399號  判決日期 109/11/26 109/11/26 110/03/24 確  定判  決 法    院 最高法院 最高法院 南高分院  案    號 110年度台上字第3428號 110年度台上字 第3428號 109年度金上更一字第51、52號、109年度金上訴字第1398、1399號  判    決 確定日期 110/05/20 110/05/20 110/06/30 是否為得易科罰金、易服社會勞動之案件  均否 均否 均否 備            註  彰化地檢110年度執字第2860號(編號13至編號14判決應執行有期徒刑4年5月)  臺南地檢110年度執字第4692號(編號15至編號16判決應執行有期徒刑2年2月) 
（續上頁）
 編          號         16        17 (以下空白)  罪          名  加重詐欺 加重詐欺   宣    告    刑  有期徒刑1年8月 有期徒刑1年6月 (共3罪)   犯  罪  日  期  107年7月13日至 107年7月26日 107年7月3日至同年月6日 107年7月4日至同年月10日 107年7月9日至同年月11日   偵查(自訴)機關  年  度  案  號  臺南地檢107年度營偵字第1635號等 彰化地檢107年度偵字第10487號等（聲請書誤載為107年度偵字第10478號）  最  後事實審 法    院 南高分院 中高分院   案    號 109年度金上更一字第51、52號、109年度金上訴字第1398、1399號 110年度金上更一字第53號   判決日期 110/03/24 110/04/30  確  定判  決 法    院 南高分院 中高分院   案    號 109年度金上更一字第51、52號、109年度金上訴字第1398、1399號 110年度金上更一字第53號   判    決 確定日期 110/06/30 110/06/03  是否為得易科罰金、易服社會勞動之案件  均否 均否  備            註  臺南地檢110年度執字第4692號(編號15至16判決應執行有期徒刑2年2月) 彰化地檢110年度執字第2859號(判決判決應執行有期徒刑2年)